【裁判字號】    90,訴,1287
【裁判日期】    900727
【裁判案由】    搶奪
【裁判全文】
臺灣高雄地方法院刑事判決                          九十年度訴字第一二八七號
    公  訴  人  臺灣高雄地方法院檢察署檢察官
    被      告  乙○○
    被      告  丁○○
右列被告因搶奪案件，經檢察官提起公訴（九十年度偵字第七二八０號），本院判決
如左：
    主  文
乙○○共同連續意圖為自己不法之所有，而搶奪他人之動產，處有期徒刑壹年。
丁○○共同連續意圖為自己不法之所有，而搶奪他人之動產，處有期徒刑壹年貳月。
    事  實
一、丁○○曾於民國八十九年間，因竊盜案件，經本院判處有期徒刑七月，後經臺灣
    高等法院高雄分院駁回上訴宣告緩刑三年確定，現仍在緩刑期間，詎仍不知悔改
    ，與乙○○基於意圖為自己不法之所有及傷害之犯意聯絡，先於九十年四月九日
    二十時三十分許，在高雄縣大寮鄉○○路黃昏市場前，由乙○○騎乘租借而來之
    車號ＰＩＱ—０九五號機車後載丁○○（該機車車牌已先行卸下），趁甲○○疏
    於防備之際，推由丁○○自甲○○身後搶奪皮包（內有現金新台幣一萬七千元、
    硬幣數枚、鑽石戒指一只、鑽石項鍊及水晶項鍊各一條、印章二個、身分證三張
    、提款卡二張、殘障手冊一本、信用卡一張、易利信Ｔ二八型手機一支），並因
    此導致甲○○跌倒在地，受有頭挫傷合併頭枕部血腫、右肩及左大腿挫擦傷之傷
    害，乙○○、丁○○二人於得手後，即將所得財物朋分花用。二人復承前開為自
    己不法所有之概括犯意聯絡，於九十年四月十二日十六時二十分許，在高雄縣鳳
    山市○○路與信義路口，再次由乙○○騎乘租借而來之車號ＰＩＱ—０九五號機
    車後載丁○○（車牌已先行卸下），趁騎機車經過之丙○○不及防備之際，推由
    丁○○自後搶奪丙○○所有吊掛在鎖匙上之皮包一個（內有現金一千一百元、手
    機一支、健保卡及掛號證各一張），得手後旋逃離現場，嗣於九十年四月十二日
    十六時二十五分許，在高雄縣鳳山市○○路九十七號前，經警循線查獲，而將甫
    搶得之財物交還丙○○，並在丁○○位在高雄縣大樹鄉○○○路大坪巷二十四號
    住處起獲甲○○所有之戒指一只、信用卡一張而交還甲○○。
二、案經甲○○訴由高雄縣警察局移送台灣高雄地方法院檢察署檢察官偵查起訴。
    理  由
一、訊據被告乙○○、丁○○對於右揭事實均坦承不諱，核與告訴人甲○○、證人丙○○指訴、證述情節相符，並有搜索扣押證明筆錄、租用機車切結書各一份、高
    雄縣警察局贓物認領收據三紙、甲○○之鳳信診所診斷證明書一紙、相片五張附
    卷可稽，是被告二人自白與事實相符，本件事證明確，被告二人犯行已堪認定，
    應依法論科。
二、核被告二人搶奪並傷害告訴人甲○○所為，均係犯刑法第三百二十五條第一項搶
    奪罪及同法第二百七十七條第一項傷害罪，其二人搶奪丙○○所為，則係犯同法
    第三百二十五條第一項搶奪罪。又其二人就上開犯行，有犯意聯絡及行為分擔，
    均為共同正犯。再其等所犯搶奪、傷害二罪，有方法、結果之裁判上一罪關係，
    應依刑法第五十五條規定，從一較重之搶奪罪處斷。另其等先後二次搶奪犯行，
    時間緊接，方法相同，且觸犯構成要件相同之罪名，顯係基於概括犯意為之，應
    依刑法第五十六條連續犯之規定論以一罪，並依法加重其刑。公訴意旨雖未敘明
    前揭被告傷害犯行，然該部分之事實與上開搶奪部分有裁判上一罪關係，已如前
    述，自為起訴效力所及，本院即應併予審理。爰審酌被告二人年輕力強，不思戳
    力向上，貪圖不法，搶奪他人財物，對社會治安影響頗鉅，迄今仍未彌補甲○○
    所受之損害，且被告丁○○前因竊盜案件，經判處有期徒刑七月緩刑三年確定，
    現仍在緩刑中，即復為此犯行，素行不佳，及被告二人犯後均坦認犯行等一切情
    狀，酌情各量處如主文所示之刑，以資懲戒。
三、公訴意旨另以：被告二人於九十年四月六日十五時許，在高雄縣鳥松鄉○○村○○村○○路附近，騎乘車號ＧＨ—二０二號機車搶得咖啡色皮包一個（內有現金
    五、六百元），被告丁○○於同年月十日十三時許，在高雄縣鳥松鄉水美加油站
    ，騎乘ＰＩＱ—０九五號機車，搶得黑色手提袋一個（內有手機一支、現金七、
    八百元），因認被告二人此部分亦涉犯刑法第三百二十五條第一項之搶奪罪嫌。
    惟查：被告二人雖於警訊及偵查中均坦認曾於九十年四月六日十五時許，共同騎
    乘ＧＨ—二０二號機車搶奪他人財物，然被告乙○○於本院審理中則否認有為該
    搶奪犯行，被告丁○○亦供稱該搶奪犯行乃其一人所為，其二人之供述已前後不
    符而難採為認定該部分事實之唯一證據，又未扣得任何證據足資佐證被告丁○○
    該部分之自白與事實相符，是尚乏證據證明被告二人有為該部分之犯行；至被告
    丁○○雖坦認曾於同年月十日十三時許搶奪他人財物，然此部分亦因查無證據以
    資佐證被告丁○○之自白與事實相符，而難僅憑被告丁○○之自白遽為不利於其
    之認定。此外，本院亦復查無其他積極證據足資審認被告二人有何公訴人所指之
    此部分搶奪犯行，惟公訴意旨既認此部分與前揭論罪科刑之部分有連續犯之裁判
    上一罪關係，爰不另為無罪之諭知。
據上論斷，應依刑事訴訟法第二百九十九條第一項前段，刑法第二十八條、第五十六
條、第三百二十五條第一項、第二百七十七條第一項、第五十五條，判決如主文。
中      華      民      國      九十      年      七    月    二十七    日
                                  臺灣高雄地方法院刑事第一庭
                                          法  官  黃  悅  璇
右正本證明與原本無異。
如不服本判決，應於判決送達後十日內，向本院提出上訴狀。
                                          書記官  沈      蘊
中    華    民    國      九十      年      七      月      三十        日
附錄法條：
刑法第三百二十五條第一項
意圖為自己或第三人不法之所有，而搶奪他人之動產者，處六月以上五年以下有期徒
刑。


司法院資訊處製作；財團法人民間司法改革基金會備份。
